臺灣臺中地方法院刑事裁定
110年度聲字第4035號
聲  請  人
即  被  告  萬世勲


上列聲請人即被告因傷害案件（本院110年度訴字第362號），請
求交付法庭錄音光碟，本院裁定如下：
    主    文
聲請人於繳納相關費用後，准予轉拷交付本院110年度訴字第362
號傷害案件準備程序、審判期日之法庭錄音光碟，並禁止再行轉
拷利用；就取得之法庭錄音光碟內容，不得散布、公開播送，或
為非正當目的使用。 
    理    由
一、聲請意旨略以：如附件所示。
二、按當事人及依法得聲請閱覽卷宗之人，因主張或維護其法律
    上利益，得於開庭翌日起至裁判確定後6 個月內，繳納費用
    聲請法院許可交付法庭錄音或錄影內容。但經判處死刑、無
    期徒刑或10年以上有期徒刑之案件，得於裁判確定後2 年內
    聲請，法院組織法第90條之1 第1 項定有明文。又持有法庭
    錄音、錄影內容之人，就所取得之錄音、錄影內容，不得散
    布、公開播送，或為非正當目的之使用；法院就許可交付之
    法庭錄音、錄影內容，應為適當之加密措施，並得為禁止轉
    拷之限制利用措施，此亦為法院組織法第90條之4 第1 項，
    法院辦理聲請交付法庭錄音錄影內容應行注意事項第6 條所
    明定。
三、經查：本件聲請人即被告萬世勲因傷害案件，經本院於民國
    110年5月24日以110年度訴字第362號判決就傷害罪部分判處
    拘役30日，如易科罰金，以新臺幣1,000元折算1日。又聲請
    人於110年9月15日聲請交付本院110年度訴字第362號傷害案
    件之法庭錄音光碟，合於前述聲請期間規定，雖聲請人就其
    如附件所示聲請意旨所載：「陳文忠基於公然侮辱之犯意，
    說他是人嗎？他不是人喔!他是人我就跟他和解!為了將審判
    期日中有關陳文忠公然侮辱事件訊問內容及其陳述事項轉譯
    文文書卷宗提出於法院」部分等語，與其本案被訴之犯罪事
    實無關，而係欲作為本案訴訟外之目的使用，此部分之聲請
    理由當無從認定與上開規定相符，然考量聲請人就所主張或
    維護法律上之利益，有敘明如前開附件聲請意旨所載內容：
    「要將訊問內容及陳述轉譯文文書卷宗提出於法院」，而其
    此部分聲請並無依法令規定得不予許可或限制聲請閱覽、抄
    錄或攝影卷內文書之情形，亦無涉及國家機密或其他依法令
    應予保密之事項，認聲請人此部分聲請為有理由，應准許聲
    請人於繳納相關費用後，交付上開案件準備程序、審理期日
    之法庭錄音光碟，並禁止聲請人再行轉拷利用，且依法院組
    織法第90條之4第1項規定，聲請人就取得之法庭錄音光碟內
    容，不得散布、公開播送，或為非正當目的使用。
四、依刑事訴訟法第220 條，裁定如主文。
中　　華　　民　　國　　111 　年　　3 　　月　　23　　日
                  刑事第二十庭  法  官  郭勁宏
以上正本證明與原本無異。
如不服本裁定，應於收受送達後5日內向本院提出抗告狀。（應
附繕本）
　　　　　　　　　　　　　　　　書記官  黃昱程
中　　華　　民　　國　　111 　年　　3 　　月　　23　　日